

Josinaldo Paizinho da Silva

Estado Civil, casado, 33 anos. E-mail: josinaldoppb@gmail.com

Endereço: Av. Hélio Falcão, 176, Boa Viagem, Recife – PE.

CEP: 51.021-070

Telefone.:(81) 99992-9697 / 99455-2510

Resumo de Qualificações:

Atuando a mais de 11 anos no segmento alimentício, bebidas, gráfico, calçado, embalagens e metalúrgico. Larga experiência e vivência em organizações de médio e grande porte, gerenciamento equipes de Produção, Supply Chain, Customer Service, PPCP, PCPM, controle de materiais, Almoxarifados, gestão estratégica, produção puxada/empurrada, gerenciamento de estoques.

Habilidades em negociação, planejamento de compra de MP's, embalagens(importadas e nacionais), implantação de Curva ABC, follow up de entrada e saída de materiais com parceria da cadeia de fornecedores, gestão de inventários rotativos. Vivência na implantação de projetos como de cronoanálise, projeto de leitura via código de barras, rádio frequência, estrutura/reengenharia de produtos, rendimentos industriais, planejamentos de curto, prazo. médio longo redução custos de estocagem. Atuação direta na gestão de PCP, Supply Chain, Almoxarifado, controle de estoques de matérias-primas, embalagens, insumos e produtos acabados, estoques peças de manutenção industrial e EPIs, reporte de produção manual e sistemas de ERPs, parametrização de estoques segurança Comprometido, focado em resultados, visão holística, boa capacidade de liderança e facilidade de adaptação a novas culturas organizacionais, facilidade em adquirir bons relacionamentos profissionais, trabalhar em equipe, boa desenvoltura na prática de persuadir e empoderar pessoas de forma empática.

Conhecimentos em sistemas: ERPs, MRPs, PMP, Kanban, JIT, JIS, Protheus Microsiga, TOTVS, Metrics Planner, Sistema integrado EMS Datasul, TOTVS, ERP Data Habitat, ERP Siadne (Muck Informática), ERP Baan, BPF, 5S, PDCA, HACCP, pacote MS Office/Excel avançado.

Participação na coordenação e validação de implantação de sistemas integrados nas empresas que trabalhei como: Sistema integrado EMS Datasul, TOTVS, Protheus Microsiga, Metrics Planner; ERP Data Habitat, ERP Siadne (Muck Informática); ERP Baan, ERP Agrosys, ERP SICE.

Formação acadêmica:

- Pós-Graduação no Departamento de Engenharia da Produção da UFPE.
 Curso Logística Empresarial Conclusão junho 2014.
- Bacharel em Administração de Empresas Universidade Luterana do Brasil ULBRA 2007 à 2011.
- Técnico Agroindustrial, 2002 à 2003 Institudo Federal de Pesquisa de Pernambuco IFPE.

Experiência Profissional:

Sandálias Kenner Original - TESS Indústria Ltda

Site: www.tess.com.br www.kenner.com.br

Cargo: Supervisor de Suprimentos / PCP

Período: Jun 2014 a Fev 2015 Superior Imediato: Danielle Silva Subordinados Diretos: 20 funcionários

Principais atividades:

- Realizar acompanhamento dos KPIs de produção.
- Simular explosão de necessidade de MPs para ressuprimento das fabricas.
- Gerenciar equipe de planejamento de materiais e Suprimentos.
- Acompanhar e gerir follow up da necessidade fábril.
- Gerenciar planejamento de curto, médio e longo prazo.
- Gerenciar ressuprimento da fábrica e demais setores.
- Gestão de serviços terceirizados em outras unidades de fabricação.
- Participar de reuniões diárias, com intuito de melhorar e desenvolver uma melhor comunicação integrada entre as filiais Rio de Janeiro e Campina Grande - PB.
- Desenvolvimento de ferramentas gerenciais e controles de estoques.
- Análise de demanda e apontamentos de produção.
- Gerenciar planejamento de compra de materiais e matérias-primas para fábrica de forma geral.

Acompanhar processo de produção, compras, estocagem e faturamento.

Quad/Graphics - Plural Indústria Gráfica Ltda

Site: http://www.qg.com/ e http://www.plural.com.br/index.php

Cargo: Coordenador de Customer Service e PPCP

Período: 03/2013 à 02/2014 Superior Imediato: Euller Freitas Subordinados Diretos: 5 funcionários

Principais atividades:

- Gestão da equipe de PCP, controle de materiais e Customer Service.
- Monitorar diariamente consumo e perda de papel, distribuição e planejamento da mão de obra.
- Planejamento do sistema de manufatura puxada (MTO make to order).
- Programar e acompanhar o cumprimento dos planos de produção.
- Recepcionar arquivos e solicitações de clientes via software.
- Desenvolver parceria com clientes de pequenas e grandes redes.
- Gerar relatórios de acompanhamento e satisfação de cliente para diretoria.
- Estabelecer as prioridades da programação de vendas em função da demanda, metas de vendas e capacidade produtiva indicada pelo PCP
- Elaborar planos sequenciais de produção, afim de evitar Set up com base no JIS(Just in Sequence)
- Responder pela coordenação da equipe, promover desenvolvimento da qualificação técnica e comportamental.
- Responder pelos resultados da área de atuação com foco na qualidade dos produtos ou serviços, conforme objetivos e metas estabelecidas junto a diretoria.
- Estabelecer a comunicação com setores de logística, suprimentos, financeiro e chão de fábrica, promover o repasse das informações para a adequação do pedido de acordo com as necessidades do cliente.
- Realizar follow up de entradas e saídas de materiais.
- Gerenciamento servicos externos feito por terceiros fora e dentro da empresa.
- Acompanhar e medir desempenho do sistema logístico, monitoramento de transporte rodoviário e aéreo em vários estados brasileiros.
- Participação direta na implantação do novo sistema de produção DataSul(TOTVS), módulos de ERP, MRP e PMP.

IGB – Indústria Gráfica Brasileira e Embrasa – Embalagens Microonduladas do Brasil SA

Site: http://www.igb-embrasa.com.br/home/index.php

Cargo: Coordenador de PCPM (Planejamento Controle da Produção e Materiais).

Período: 07/2012 a 12/2012. Superior Imediato: Luciano Patrício Subordinados Diretos: 22 funcionários

Principais atividades:

- Gestão da equipe de PCP, almoxarifado, recebimento fiscal, controle de materiais e apontadores de produção.
- Desenvolvi com minha equipe um projeto de gestão de acompanhamento(Follow Up) para monitorar o cronograma de entregas em fornecedores e recebimento de insumos na fábrica.
- Análise de relatórios diários de produção e produtividade.
- Desenvolvi e implementei procedimentos no almoxarifado como : curva ABC, FIFO, controle de estoque, localizações, implantação do novo sistema ERP, baixa automática.
- Gestão dos estoques de matérias-primas, primárias e secundárias.
- Monitoramento dos estoques para prevenir a escassez de produção.
- Planejamento e estudo da capacidade instalada das máquinas na unidade IGB e Embrasa.
- Gerenciar informações de máquinas paradas, produtividades, lotes de fabricação, abertura e fechamento das ordens de produção.
- Usuário chave na implantação do novo ERP, MRP e PMP (Siadne Muck Informática).
- Responsável direto pelos inventários de processo, almoxarifado matéria-prima, auxiliar e peças de manutenção industrial.
- Responsável pelo planejamento e controles de produção da fábrica, planejamento das necessidades de materiais e insumos.

Grupo ASA Indústria e Comércio Ltda

Unidade : Palmeiron (divisão de alimentos)

Site: www.asanet.com.br

Cargo: Coordenador de PCPM (Planejamento e Controle de Produção e Materiais).

Período: 09/2009 a 03/2012.

Superior Imediato: Wladimir Rasteiro Subordinados Diretos: 32 funcionários

Principais atividades:

- Acompanhar a execução dos serviços de movimentações de materiais, apontamentos, análise de estoques e programação dos setores de produção.
- Planejar, coordenar, monitorar e avaliar atividades relacionadas aos setores de PCP e Materiais(almoxarifado).
- Definir parâmetros no MRP para os estoques de segurança da indústria.
- Follow up das ordens planejadas para produção e compra.
- Analisar os relatórios diários de produção e qualidade, visando identificar desvios dos padrões no processo produtivo.
- Elaborar relatórios com dados de produção, horas paradas das máquinas em processo.
- Preparar relatórios com informações gerenciais para as reuniões com a diretoria.
- Acompanhar o controle e desempenho das máquinas com base nos relatórios de eficiência e produtividade, apontamento e controle das perdas no processo fabril.
- Adequar produção as projeções obtidas através da análises do plano de vendas.
- Análise do relatório da Carteira de Pedidos, identificando produto, quantidade e data de entrega.
- Análise nos estoques de matérias-primas, embalagens e insumos(aromas, condimentos, etc.).
- Coordenar inventários da contagem de matéria-prima, embalagens e insumos.
- Gerenciar inspeção de recebimento dos insumos, matérias-primas e embalagens.
- Gerar ordens de compra das embalagens e insumos no MRP, gerar ordens de produção diária, semanal e mensal para garantir atendimento do plano de produção programado.
- Gerenciar estoque de peças industriais, fardamentos e EPI's, insumos no MRP. Monitorar entradas e saídas de materiais na indústria, gerenciar estoques.
- Planejamento da compra de polpas e frutas in natura para ressuprir fábrica(caju, manga, acerola, goiaba, pitanga, uva, etc), planejamento estratégico de longo prazo.
- Planejamento da capacidade instalada e produtivas da fábrica.

Cargo: Encarregado de Produção

Período: 03/2008 a 09/2009. Superior Imediato: Maria Vilar

Subordinados Diretos: 95 funcionários

Principais atividades:

- Planejamento do calendário de férias anual dos colaboradores do turno.
- Acompanhar desempenho dos operadores de máquina e auxiliares em geral.
- Preparar relatórios sobre ocorrências do turno de trabalho, passar as informações para o encarregado do turno seguinte.
- Orientar o pessoal da área quanto aos regulamentos da empresa, procedimentos de trabalho e segurança.
- Supervisionar a organização, higiene e limpeza das áreas, visando manter um ambiente propício ao trabalho.
- Influenciar e conscientizar equipe da importância do trabalhar com BPF e 5S.
- Monitorar produtividade das linhas Tetra Pak sucos e atomatados.
- Monitorar produtividade das enchedoras de sucos em garrafa.
- Acompanhar eficiência das plantas de preparação dos produtos a serem fabricados.

Frango Natto - Notaro Alimentos Ltda (Frigorífico de aves)

Site: www.frangonatto.com.br

Cargo: Coordenador de PCP Período: 01/2004 a 02/2008. Superior Imediato: Marcelo Rocha

Subordinados Diretos: 23 funcionários, setor de câmara fria e apontadores de produção.

Principais atividades:

- Planejamento de compra de materiais, insumos e embalagens.
- Coordenar trabalhos da equipe de PCP, desenvolver processo no PCP, planejar produção, programar produção, controlar produção.
- Planejamento e controle da capacidade das linhas.
- Programação e sequenciamento da produção, como atividades programadas e seu cumprimento.
- Levantamento de tempos e movimentos das atividades operacionais da fábrica.
- Gestão da equipe de inventário dos estoques produtos acabados, emissão de relatórios gerenciais, criação de planilhas de apoio para gerência de fábrica.
- Responsável pelo projeto de implantação do sistema de leitura via código de barras, implantação de um novo ERP, do módulo de MRP, estruturas/reengenharia de produto.

Cargo: Inspetor de Qualidade

Superior Imediato: Amélia Queiroz

Principais atividades:

- Inspeção na recepção da matéria-prima.
- Emissão de relatórios, laudos de não conformidade.
- Check list de temperaturas ao iniciar o abate das aves e o processamento nas salas de cortes especiais.
- Treinar e orientar operação a constante prática do BPF e APPCC.

Cursos

- Administração de Recursos Materiais e Patrimoniais Prime Cursos
- Inglês nível básico/intermediário British and American
- Seleção por Competência Acesso Nordeste
- Planejamento e Controle da Produção(PCP) FIEPE Federação das Indústrias do Estado de Pernambuco
- Estudo de tempos e métodos, cronoanálise, layout, MRP, Otimização de processos, planejamento e controle de estoques – Criciúma - SC
- Informática Windows e Microsoft Office, Word, Power Point, Internet e conhecimentos avançados em Excel Data Sul Informática, Belo Jardim PE
- Procedimentos Básicos e Incentivos Fiscais para Exportação Conselho Regional de Contabilidade de Pernambuco (CRC-PE).
- Boas Práticas de Fabricação (BPF) SEBRAE PE.
- Análises de Perigos e Pontos Críticos de Controle (APPCC) SEBRAE PE.
- Liderança, motivação e gestão de pessoas SENAC PE.
- Projeto formação de líderes de alta performance Muttare Consultoria de Gestão de Pessoas SP.
- Prática da liderança de equipes Muttare Consultoria de Gestão de Pessoas SP.
- Gestão do clima organizacional Muttare Consultoria de Gestão de Pessoas SP.
- Gestão de desempenho e carreira Muttare Consultoria de Gestão de Pessoas SP.
- Formando e integrando equipes Muttare Consultoria de Gestão de Pessoas SP.
- O papel do líder dentro da organização Muttare Consultoria de Gestão de Pessoas SP.